臺灣彰化地方法院員林簡易庭民事判決
111年度員簡字第145號
原      告  何順發

被      告  陳賜為

上列當事人間請求給付票款事件，本院於民國111年5月31日言詞
辯論終結，判決如下：
    主      文
被告應給付原告新臺幣貳拾肆萬元，及自民國一一一年一月二十
七日起至清償日止，按週年利率百分之六計算之利息。
訴訟費用新臺幣貳仟伍佰肆拾元由被告負擔。
本判決得假執行，但被告如以新臺幣貳拾肆萬元為原告預供擔保
後，得免為假執行。
    事實及理由
一、原告主張：被告前向原告承租房屋經營鐵板燒生意，原本簽
    約3年，但做了2年就不做了；後來又說要合夥投資做牛排館
    ，故簽發如附表所示面額新臺幣(下同)24萬元之支票（下稱
    系爭支票）做為投資款，詎屆期提示未獲付款。爰依票據法
    律關係提起本件訴訟。並聲明：如主文第1項所示。
二、被告則以：兩造當時合夥做牛排館時，被告有向原告說被告
    只有技術沒有現金，又原告擔心被告捲款逃走，所以才簽發
    系爭支票做為擔保，系爭支票已經開了十多年了，原告有告
    訴被告該票只是類似保證金，不會提示；又牛排館關店後原
    告都不處理貨款及員工薪資，被告有到彰化縣政府勞工處申
    請協調勞資爭議。並聲明：原告之訴駁回。
三、得心證之理由：
(一)原告主張其持有被告簽發之系爭支票，屆期提示遭退票之事
    實，業據其提出系爭支票及退票理由單影本為證，且為被告
    所不爭執，自堪信為真實。
(二)被告辯稱：系爭支票係原告怕被告捲款逃跑，而叫被告開立
    系爭支票押在原告處，類似保證用途云云。經查，由原告主
    張兩造係因合夥投資牛排館，系爭支票為被告投資款而非押
    在原告處保證之用，況如系爭支票確係被告押在原告處作為
    保證之用，依被告申請支票使用多年，必然會了解票據之流
    通性，而在票據正面或背面記載保證字樣，以防止原告提示
    該票據，惟被告並未在系爭票據上記載保證字樣，又無法舉
    證證明系爭票據為保證票據，雙方曾約定原告不得提示等事
    項，則被告上開所辯，委無足採。另被告簽發系爭支票之事
    實可知，兩造間屬直接前後手關係。而依票據法第13條前段
    規定：「票據債務人不得以自己與發票人或執票人之前手間
    所存抗辯之事由對抗執票人」之反面解釋，被告得以自己與
    系爭支票執票人即原告間所存之抗辯事由對抗原告。
(三)又票據行為係不要因行為，執票人固不負關於給付原因之證
    明責任，惟票據債務非不得為原因關係之抗辯，此時票據債
    權人即應就原因關係負證明之責。查本件被告雖為前述原因
    關係抗辯，然原告既已主張系爭支票為被告投資牛排館之投
    資款，此為被告所不爭執，且被告據此原因關係而簽發系爭
    支票交付原告執有等情，即堪信為真實。被告徒以前詞空言
    爭執，卻未就投資款已給付舉證以實其說，其所辯顯不足採
    。
(四)按在票據上簽名者，依票上所載文義負責；發票人應照支票
    文義擔保支票之支付；執票人向支票債務人行使追索權時，
    得請求自為付款提示日起之利息，如無約定利率者，依年利
    6釐計算，票據法第5條第1項、第126條、第133條分別定有
    明文。本件被告既為系爭支票之發票人，且原告就票據原因
    關係已盡其舉證責任，被告自應依支票上所載文義負責。從
    而，原告本於票據之法律關係，請求被告給付24萬元，及如
    附表所示之利息，自屬有據。
四、綜上所述，原告依票據之法律關係，請求被告給付如主文第
    1項所示之金額，為有理由，應予准許。本件訴訟費用2,540
    元，應由被告負擔。　
五、本件係就民事訴訟法第427條訴訟適用簡易程序所為被告敗
    訴之判決，爰依同法第389條第1項第3款之規定，依職權宣
    告假執行，並依同法第392條第2項規定，依職權宣告被告如
    供擔保，得免為假執行。
六、本件事證已臻明確，兩造其餘攻擊防禦方法及舉證，經審酌
    與判決結果不生影響，爰不逐一論述。
七、訴訟費用負擔之依據：民事訴訟法第78條。
中　　華　　民　　國 　111　　年　　 6　　月　　14　　日
                  員林簡易庭  法  官　丁兆嘉
【附表】：
發票日 金額 (新臺幣) 支票號碼 提示日即利息起算日 (起至清償日止) 週年利率 110年11月5日 24萬元 TB0000000 111年1月27日 6% 
以上正本係照原本作成。
如對判決上訴，應於判決送達後20日內向本院提出上訴狀。如委
任律師提起上訴者，應一併繳納上訴審裁判費。 
中　　華　　民　　國 　111　　年　　 6　　月　　14　　日
                      　　    書記官　蔡政軒